【裁判字號】    95,聲,222
【裁判日期】    950227
【裁判案由】    返還提存物
【裁判全文】
臺灣桃園地方法院民事裁定               95年度聲字第222號
聲  請  人  國泰世華商業銀行股份有限公司
法定代理人  汪國華
相  對  人  呂徐盛即呂來添之遺產管理人
上列當事人間聲請返還擔保金事件，本院裁定如下：
    主  文
本院八十六年度存字第三九七號提存事件聲請人所提存之擔保金
新台幣壹萬柒仟元，准予返還。
    理  由
一、按訴訟終結後，供擔保人證明已定20日以上之期間，催告受
    擔保利益人行使權利而未行使者，法院應依供擔保人之聲請
    ，以裁定命返還其提存物；前開規定於其他依法令供訴訟上
    之擔保者準用之，民事訴訟法第104 條第1 項、第106 條分
    別定有明文。所謂訴訟終結，係指本案之訴訟已經確定或和
    解等情形而言，依此規定聲請返還提存物或保證書者，係以
    供擔保人於訴訟終結後，已定20日以上之期間，催告受擔保
    利益人行使權利，以及受擔保利益人受催告後，未於催告所
    定期間內行使權利為要件。
二、本件聲請意旨略以：聲請人（合併前為世華聯合商業銀行股
    份有限公司）與相對人間請求假扣押事件，聲請人前依本院
    86年度全字第271 號裁定，准由聲請人提存新台幣（下同）
    17,000元之擔保金，以本院86年度存字第397 號提存事件提
    存在案。茲因聲請人於兩造訴訟終結後，另聲請本院定期催
    告相對人於20日內行使權利，惟催告時間已屆滿多時，相對
    人並未於該期間內行使權利，為聲請返還上開擔保金等語，
    並提出假扣押裁定、提存書、撤銷假扣押裁定及裁定確定證
    明書、撤回假扣押執行通知函、本院通知相對人行使權利函
    、家事法庭函、財政部函及聲請人公司變更登記表等影本各
    1 件為證。
三、聲請人所述前揭事實，業據其提出上開撤銷假扣押裁定及裁
    定確定證明書、撤回執行聲請狀、本院民事執行處撤回執行
    通知函、家事法庭函影本各1 件為證，並經本院依職權調閱
    本院86年度存字第397 號、86年度全字第271 號等裁定、提
    存及執行卷宗查核無誤，足信為真。又聲請人於其與相對人
    間本案訴訟終結後，聲請本院定20日以上期間催告相對人行
    使權利，亦有上揭本院通知相對人行使權利函1 件、民事紀
    錄科查詢表2 件在卷可據，相對人屆期既迄未主張行使權利
    ，則核諸首開說明，聲請人本件聲請，於法尚無不合，應予
    准許。
四、依民事訴訟法第95條，裁定如主文。
中    華    民    國    95    年    2     月    27    日
                  民事第二庭    法  官  李昆南
以上正本係照原本作成
如對本裁定抗告須於裁定送達後10日內向本院提出抗告狀，並應
繳納抗告裁判費新台幣1,000 元。
中    華    民    國    95    年    2     月    27    日
                                書記官  林吟玲


司法院資訊處製作；財團法人民間司法改革基金會備份。
